【裁判字號】    95,裁,2618
【裁判日期】    951123
【裁判案由】    就業保險法
【裁判全文】
最  高  行  政  法  院  裁  定
                                     95年度裁字第02618號
上  訴  人  甲○○
被 上訴 人  勞工保險局
代  表  人  乙○○
上列當事人間因就業保險法事件，上訴人對於中華民國94年7月2
2日臺北高等行政法院94年度簡字第23號判決，提起上訴，本院
裁定如下：
    主  文
上訴駁回。
上訴審訴訟費用由上訴人負擔。
    理  由
一、按對於適用簡易程序之裁判提起上訴或抗告，須經最高行政
    法院許可，且該許可以訴訟事件所涉及之法律見解具有原則
    性者為限，行政訴訟法第235條定有明文。所謂訴訟事件涉
    及之法律見解具有原則性，係指該事件所涉及之法律問題意
    義重大，而有加以闡釋之必要情形而言，如對於行政命令是
    否牴觸法律所為之判斷，或就同類事件所表示之法律見解與
    其他高等行政法院或本院所表示之見解互相牴觸，有由本院
    統一法律上意見或確認其意見之必要情形屬之。
二、上訴人於民國92年2月7日由高雄縣私立安祥老人養護中心（
    下稱安祥老人養護中心）離職退保，並自同年月10日起陸續
    向行政院勞工委員會職業訓練局高雄區就業服務中心鳳山就
    業服務站（下稱鳳山就業服務站）申請失業給付及職業訓練
    生活津貼，前經被上訴人發給92年2月24日至同年6月22日、
    同年12月30日至93年1月28日止共5個月失業給付計新臺幣（
    下同）47,520元，及92年7月2日至同年12月15日止共6個月
    職業訓練生活津貼計52,272元在案。該就業服務站嗣於93年
    1月30日為上訴人失業再認定並傳送上訴人之失業給付申請
    書，經被上訴人審查，以據安祥老人養護中心陳報資料，上
    訴人為多元就業開發方案晉用人員，依行政院勞工委員會92
    年2月25日勞職業字第0920200306號令，多元就業開發方案
    遴用之人員非就業保險法適用對象，被上訴人乃更正上訴人
    為多元就業開發方案遴用之人員追溯至92年1月8日上訴人於
    該養護中心加保之日起生效，於93年4月2日以保給失字第09
    360130390號函（下稱原處分）核定否准所請失業給付，前
    所請領之失業給付5筆計47,520元及職業訓練生活津貼6筆計
    52,272元應退還被上訴人。上訴人不服，向勞工保險監理委
    員會申請審議，亦經該會審定申請審議駁回，上訴人仍不服
    ，提起訴願，遭決定駁回，提起行政訴訟，經原審判決駁回
    。
三、上訴意旨略以：上訴人於92年2月7日因勞動基準法第11條第
    5款規定，遭安祥老人養護中心以工作不適任被迫離職，並
    開立離職證明書，在職期間未滿1個月，既然上訴人工作不
    適任，為何勞工保險局會通過安祥老人養護中心提報上訴人
    為多元就業開發專案聘用人員，實有違反政府法令，未照顧
    到勞工權益；又上訴人持離職證明書向鳳山就業服務站轉向
    被上訴人申請失業給付認定，每月均認定2次，且均經核准
    ，何以被上訴人於同一時間通過安祥老人養護中心之申請及
    上訴人申請，此乃嚴重行政疏失及違反程序正義，因被上訴
    人與安祥老人養護中心之行政上疏失，使上訴人失去就業保
    險法應有之權益，實有違反公平正義，乃提起上訴，請求撤
    銷原處分、訴願決定與廢棄原審判決云云。
四、本院查：上訴人係安祥老人養護中心依多元就業方案晉用之
    人員，其雇主並未為其投保參加就業保險法之就業保險，上
    訴人非就業保險法之被保險人，為原審依職權認定之事實，
    且依行政院勞工委員會92年2月25日勞職業字第0920200306
    號令，多元就業開發方案遴用之人員無就業保險法之適用，
    原處分否准上訴人所請失業給付，並請求返還上訴人前所請
    領之失業給付47,520元及職業訓練生活津貼52,272元，核無
    違誤，訴願決定與原審判決予以維持，亦無不合。上訴意旨
    復執前詞，指摘其不當，尚不足採。經核本件並無涉及法律
    見解具有原則性，而須由本院加以闡釋之必要，上訴人提起
    上訴，不合首揭規定，不應許可，其上訴難謂合法，應予駁
    回。
五、依行政訴訟法第249條第1項前段、第104條、民事訴訟法第9
    5條、第78條，裁定如主文。
中    華    民    國    95    年    11    月    23    日
                  第三庭審判長法  官  趙  永  康
                              法  官  林  茂  權
                              法  官  鄭  忠  仁
                              法  官  黃  淑  玲
                              法  官  黃  本  仁
以  上  正  本  證  明  與  原  本  無  異
中    華    民    國    95    年    11    月    24    日
                              書記官  莊  俊  亨


司法院資訊處製作；財團法人民間司法改革基金會備份。
